【裁判字號】    90,易,127
【裁判日期】    900417
【裁判案由】    竊盜
【裁判全文】
臺灣臺中地方法院刑事判決    九十年度易字第一二七號
    公  訴  人  台灣台中地方法院檢察署檢察官
    被      告  乙○○
右被告因竊盜案件，經檢察官提起公訴（八十九年度偵字第一九八五一號)，本院判
決如左：
    主  文
乙○○連續竊盜，處拘役肆拾日，如易科罰金，以佰元折算壹日。
    事  實
一、乙○○基於意圖為自己不法所有之概括犯意，先於八十八年七月廿四日白天，侵
    入台中市○○路○段三一五巷二三號地下室（侵入住宅部分，未據告訴）竊取周
    如芬所有車牌號碼ＴＶＸ－五七二號機車壹輛，得手後，供己上下班使用。又於
    八十八年七月三十日十一時許，行經台中市某處（詳細地址不詳）見甲○○○所
    有車牌號ＴＦＡ－六三三號之機車已舊而停放在該處，認將舊車車牌懸掛在其前
    所竊取之機車上，可避免查緝，即徒手竊取其上之ＴＦＡ－六三三號車牌，得手
    後，將之改懸在其前所竊取之ＴＶＸ－五七二號機車上使用。嗣於八十八年八月
    廿一日八時許，乙○○騎乘上揭機車途經台中市○○路、榮華街口時為警查獲，
    並扣得前揭贓車。
二、案經臺中縣警察局霧峰分局報請臺灣臺中地方法院檢察署檢察官偵查起訴。
    理  由
一、訊據被告乙○○矢口否認竊盜犯行，辯稱：該車係其以新台幣（下同）八千元之
    代價，向陳梭偉買的云云。經查：前揭車牌號碼ＴＶＸ－五七二號機車壹輛及Ｔ
    ＦＡ－六三三號車牌，分別為被害人周如芬、甲○○○所有而於前揭時地所失竊
    ，業據被害人丙○○即周如芬之夫及甲○○○於警訊中供明在卷，又被告乙○○
    所供稱之約六十五年次之陳梭偉並無其人，業經台中縣警察局查詢台中縣市戶口
    通報台查無其人，有職務報告書一份在卷可參，且被告一再陳稱無法聯絡其人，
    是在路上碰到他的，陳梭偉是否其虛構，已非無疑？又若被告確係向陳梭偉購買
    該機車，其後該機車仍需辦理過戶登記，其豈有不知之理？況被告於警訊中自承
    該車牌是在交車後第三天陳梭偉再拿來給伊掛上的，更與一般買賣機車之交易情
    形迥異，更徵其所稱之陳梭偉應係其所虛構無訛。再查，該ＴＦＡ－六三三號之
    機車已無價值，亦據甲○○○於警訊中指述在卷，衡情一般人認舊車不再使用的
    話，車主縱使丟了，亦較易疏忽而未報案，而被告利用此種心態而竊車應可理解
    。此外，並有贓物領據、查詢車輛認可資料附卷可稽，前揭機車及車牌，應係被
    告乙○○所竊無訛。被告所辯，顯係卸責之詞，不足採信。本件事證明確，被告
    洵堪認定。
二、核被告所為，係刑法犯第三百二十條第一項之竊盜罪。其先後二次犯行，時間密
    接且犯罪構成要件相同，顯係基於概括犯意所為，為連續犯，應依刑法第五十六
    條之規定論以一罪，並依法加重其刑。爰審酌被告犯罪之動機係為竊取機車供己
    、教育程度僅國小畢業、手段、所竊取機車之次數及其目前正在股役中等一切情
    狀，量處如主文所示之刑，以示懲儆。又刑法第四十一條第一項規定已於九十年
    一月十日修正公布，並自九十年一月十二日起生效，被告行為後法律有變更，比
    較新舊法，應依刑法第二條第一項前段之規定，適用對被告較有利之修正後刑法
    第四十一條第一項前段之規定，審酌其身體、教育、職業、家庭之關係，就被告
    所處之拘役，依法諭知易科罰金之折算標準。
三、扣案之鑰匙一支，並非供本件犯罪所用之物，爰不為沒收之諭知。
據上論斷，應依刑事訴訟法第二百九十九條第一項前段、刑法第二條第一項前段、第
五十六條、第三百二十條第一項、修正後刑法第四十一條第一項前段、罰金罰鍰提高
標準條例第一條前段、第二條，判決如主文。
中        華        民      國      九十    年      四    月    十七    日
                                     臺灣臺中地方法院刑事第一庭
                                          法  官  吳  進  發
右正本證明與原本無異。
如不服本判決，應於判決送達後十日內向本院提出上訴狀，上訴於臺灣高等法院臺中
分院( 須附繕本 )。
                                          書記官
中        華        民      國      九十    年      四    月    十九    日


司法院資訊處製作；財團法人民間司法改革基金會備份。
